臺灣士林地方法院民事裁定
111年度消債更字第40號
債  務  人  楊媜雅  


代  理  人  謝殷倩律師
上列債務人聲請更生事件，本院裁定如下：
    主  文
債務人楊媜雅自民國一百一十一年六月二十九日十七時起開始更
生程序。
命司法事務官進行本件更生程序。
    理  由
一、按債務人對於金融機構負債務者，在聲請更生或清算前，應
    向最大債權金融機構請求協商債務清償方案，或向其住、居
    所地之法院或鄉、鎮、市、區調解委員會聲請債務清理之調
    解；又自債務人提出協商請求之翌日起逾30日不開始協商，
    或自開始協商之翌日起逾90日協商不成立，債務人得逕向法
    院聲請更生或清算，消費者債務清理條例（下稱消債條例）
    第151條第1項、第153條定有明文，是如債權人非金融機構
    ，於債務人聲請更生或清算時，即無須先遂行前置協商程序
    此一要件之適用。次按債務人不能清償債務或有不能清償之
    虞，且無擔保或無優先權之本金及利息債務總額未逾新臺幣
    （下同）1,200萬元者，於法院裁定開始清算程序或宣告破
    產前，得向法院聲請更生；法院開始更生程序之裁定，應載
    明其年、月、日、時，並即時發生效力；法院裁定開始更生
    程序後，得命司法事務官進行更生程序；必要時，得選任律
    師、會計師或其他適當之自然人或法人一人為監督人，消債
    條例第3條、第42條第1項、第45條第1項、第16條亦有明定
    。
二、聲請意旨略以：伊有不能清償債務情事，而其債權人非金融
    機構，無消債條例第151條之適用。又伊無擔保或無優先權
    之本金及利息債務總額未逾1,200萬元，且未經法院裁定開
    始清算程序或宣告破產，爰依法聲請更生等語。
三、經查：
㈠、依債務人提出之債權人清冊，僅陽光資產管理股份有限公司
    單一債權人，該公司顯非金融機構，是債務人聲請更生前，
    尚無需踐行前置協商或調解程序之必要。　　
㈡、債務人主張之上開事實，業據提出債務人全戶戶籍謄本（見
    本院卷第20頁至第24頁）、財團法人金融聯合徵信中心當事
    人綜合信用報告之債務清理條例前置協商專用債權人清冊（
    見本院卷第26頁至第30頁）、民國108至109年度綜合所得稅
    各類所得資料清單（見本院卷第32頁至第34頁）、全國財產
    稅總歸戶財產查詢清單（見本院卷第36頁）、豪業興業社薪
    （工）資印領清冊（見本院卷第46頁至第48頁）、109年2月
    起迄今之存摺內頁影本及中華郵政股份有限公司客戶歷史交
    易清單（見本院卷第83頁至第86頁、第99頁至第101頁、第1
    04頁至第105頁）、中華民國人壽保險商業同業公會查詢單
    （見本院卷第87頁至第89頁）、勞工保險被保險人投保資料
    表（見本院卷第90頁至第91頁）、債務人配偶柯至憲108至1
    09年度綜合所得稅各類所得資料清單（見本院卷第92頁至第
    93頁）、全國財產稅總歸戶財產查詢清單（見本院卷第94頁
    ）、應受扶養人柯怡萱、柯竣元學生證及註冊證明（見本院
    卷第42頁至第44頁、第95頁）、柯竣元休學證明書（見本院
    卷第97頁）為證，且有債權人陽光資產管理股份有限公司提
    出之債權額明細表、本院109年度司促字第9795號支付命令
    及確定證明書、債權受讓資料等可稽（見本院卷第64頁至第
    70頁）。參酌債務人現年40歲，居住在臺北市士林區，每月
    薪資平均約3萬645元乙節，為其自陳明確（見本院卷第38頁
    ），且有上載債務人全戶戶籍謄本、綜合所得稅各類所得資
    料清單、薪資明細可憑。其每月可處分所得扣除債務人自陳
    之每月必要生活費用2萬1,202元（即依110年度臺北市每人
    每月最低生活費1.2倍計算之金額）、子女3人之扶養費計1
    萬5,014元（見本院卷第40頁、第78頁反面）後雖無剩餘，
    惟預期子女可打工負擔自己部分生活費用，並陳明願樽節支
    出，且其名下無財產，則以債務人陳報之債務總金額達116
    萬3,013元（見本院卷第50頁），債權人陳報之債務總金額
    則達210萬8,246元，經綜合評估債務人財產、信用及勞力等
    狀況，堪認債務人確有不能清償債務情事。此外，復查無消
    債條例第6條第3項、第8條或第46條各款所定駁回更生聲請
    之事由，是債務人聲請更生，自屬有據。爰依首揭規定，裁
    定其應予開始更生程序，並命司法事務官進行本件更生程序
    。
四、爰裁定如主文。
中　　華　　民　　國　　111 　年　　6 　　月　　29　　日
                  民事第三庭  法  官  林靖淳
以上正本係照原本作成。
本件裁定不得抗告。
中　　華　　民　　國　　111 　年　　6 　　月　　29　　日
                              書記官  洪忠改